臺灣屏東地方法院刑事判決
111年度易字第220號
公  訴  人  臺灣屏東地方檢察署檢察官
被      告  BYRNE ERIC P

                          在臺灣聯絡地址：新北市○○區○○○街00號
上列被告因違反性騷擾防治法案件，經檢察官提起公訴（110年
度偵字第11540號），本院判決如下：
    主  文
本件公訴不受理。
    理  由
一、公訴意旨如起訴書所載（如附件）。
二、告訴乃論之罪，告訴人於第一審辯論終結前，得撤回其告訴
    ；又告訴經撤回者，法院應諭知不受理之判決，且得不經言
    詞辯論為之，刑事訴訟法第238條第1項、第303條第3款、第
    307條分別定有明文。
三、本案被告甲○ ○○ ○     因違反性騷擾防治法案件，經告訴
    人即BQ000-H110056（真實姓名年籍詳卷）告訴後（見警卷
    第29頁），經檢察官提起公訴，認被告係犯性騷擾防治法第
    25條第1項不當觸摸罪，依同條第2項之規定須告訴乃論。茲
    據告訴人於本案審理中具狀聲請撤回告訴，有撤回告訴狀1
    紙在卷可按（見本院卷第285頁），揆諸前開說明，爰不經
    言詞辯論，逕為諭知不受理之判決。
四、據上論斷，應依刑事訴訟法第303條第3款、第307條，判決
    如主文。
本案經檢察官鄭存慈提起公訴，檢察官吳政洋、葉幸眞到庭執行
職務。
中　　華　　民　　國　　111 　年　　12　　月　　9 　　日
            刑事第五庭  審判長法  官  黃柏霖
                              法  官  林育賢
                              法  官  錢毓華
以上正本證明與原本無異。
如不服本判決應於收受判決後20日內向本院提出上訴書狀，並應敘述具體理由；其未敘述上訴理由者，應於上訴期間屆滿後20日內向本院補提理由書（均須按他造當事人之人數附繕本）「切勿逕送上級法院」。　　　　　　　　　　　　　　　
中　　華　　民　　國　　111 　年　　12　　月　　9 　　日
                              書記官  郭淑芳 
附件：臺灣屏東地方檢察署檢察官起訴書1份。
--------------------------------------------------------
【附件】
臺灣屏東地方檢察署檢察官起訴書
                                    110年度偵字第11540號
　　被　　　告　甲○ ○○ ○     
上列被告因違反性騷擾防治法案件，業經偵查終結，認應提起公
訴，茲將犯罪事實及證據並所犯法條分敘如下：
　　　　　　犯罪事實
一、甲○ ○○ ○     與BQ000-H110056（真實姓名年籍詳卷，下稱
    甲女）素不相識，竟意圖性騷擾，於民國110年11月17日18
    時8分許，在屏東縣○○鎮○○○街○○○○○○00號），尾隨甲女與其
    友人BQ000-H000000-A（真實姓名年籍詳卷，下稱A女），乘
    甲女不及抗拒之際，伸手撫摸甲女左臀5秒以內1次，即欲逃
    離現場，甲女與A女見狀一路跟追，惟因攔阻不成，最後兵
    分二路，由甲女前往屏東縣政府警察局恆春分局墾丁派出所
    報警，A女則繼續跟追甲○ ○○ ○     至屏東縣○○鎮○○路000○
    0號「AMY'S CUCINA」餐廳，並留滯該餐廳門外等待警方。
    嗣甲女偕同警方到場，即以現行犯逮捕甲○ ○○ ○     ，始
    悉上情。
二、案經甲女訴由屏東縣政府警察局恆春分局報告偵辦。
　　　　證據並所犯法條
一、證據清單及待證事實：
編號 證據名稱 待證事實 ㈠ 被告甲○ ○○ ○     於警詢時及偵訊中之供述 ⒈被告甲○ ○○ ○     於前揭時、地，走在告訴人甲女與A女後方，手有碰觸到告訴人左臀之事實。 ⒉告訴人遭被告觸摸臀部後，一開始是錯愕，之後有生氣對被告呼喊，被告隨即離開現場之事實。 ㈡ 告訴人甲女於警詢時及偵查中之指訴 ⒈告訴人於前揭時、地，遭被告以右手掌碰觸左臀臀瓣，並往左大腿下滑撫摸，時間約5秒以內，隨即告知在其右手邊之A女遭襲臀之事實。 ⒉告訴人有用中文詢問被告是不是有摸告訴人臀部，被告卻一副愛理不理，並逕行加速離開現場之事實。 ⒊告訴人與A女遂沿路追喊被告，請被告一同前往警局，詎被告辱罵其等「BITCH」，以更快之速度逃離現場，告訴人與A女見狀兵分二路，由告訴人前往上開派出所報警，A女則繼續跟追被告至前址餐廳，告訴人再帶警方到場之事實。 ㈢ 證人A女於警詢時及偵查中之證述 ⒈證人A女於告訴人告知其遭人摸臀時，隨即轉頭看見被告在告訴人左邊靠很近，並追問告訴人是誰摸的，告訴人即指被告給證人A女看，證人A女與告訴人遂上前攔阻被告離去，詎被告置之不理，並辱罵證人A女與告訴人「BITCH」，證人A女即要告訴人前去派出所報警，證人A女則繼續跟追被告至上址餐廳，告訴人再帶警方到場之事實。 ⒉當時墾丁大街人潮並不擁擠，不需要人擠人之事實。 ㈣ 被告逮捕後照片1張、案發現場照片3張、上址餐廳4張、前述派出所110年11月18日偵查報告1份 警方會同告訴人前往上址餐廳，協請該餐廳員工以英文詢問被告有無撫摸告訴人臀部之犯行，被告當下承認是其所為之事實。 
二、核被告所為，係犯性騷擾防治法第25條第1項不當觸摸罪嫌
    。
三、依刑事訴訟法第251條第1項提起公訴。
    此    致  
臺灣屏東地方法院
中　　華　　民　　國　 111　　年　　3 　　月　　11　　日
                              檢　察　官  鄭存慈
本件正本證明與原本無異
中　　華　　民　　國　 111　　年　　3 　　月　　16　　日
                              書  記  官  許雅玲
附錄本案所犯法條全文
性騷擾防治法第25條
意圖性騷擾，乘人不及抗拒而為親吻、擁抱或觸摸其臀部、胸部
或其他身體隱私處之行為者，處 2 年以下有期徒刑、拘役或科
或併科新臺幣 10 萬元以下罰金。
前項之罪，須告訴乃論。